臺灣彰化地方法院民事裁定
110年度司繼字第1825號
聲  請  人  陳忠儀律師

上列聲請人聲請酌定遺產管理人報酬事件，本院裁定如下：
    主  文
聲請人擔任被繼承人楊進來遺產管理人之報酬酌定為新台幣伍萬
元，及確定墊付之遺產管理費用新台幣貳仟壹佰玖拾捌元。
程序費用新臺幣壹仟元由被繼承人楊進來之遺產負擔。
    理  由
一、聲請意旨略以：聲請人前經本院95年度財管字第29號裁定選
    任為被繼承人楊進來（身分證統一編號：Z000000000號）之
    遺產管理人。被繼承人所遺不動產經本院109年度司執字第4
    2674號強制執行程序拍定在案，聲請人接獲民事執行處函，
    請聲請人陳報遺產管理人報酬之裁定及確定證明書正本，如
    逾期未陳報，將不列入分配，故本件容有酌定報酬之必要。
    為此聲請裁定遺產管理人報酬新台幣（下同）50,000元，及
    確定墊付之遺產管理費用3,198元等語。
二、按遺產管理人得請求報酬，其數額由法院按其與被繼承人之
    關係、管理事務之繁簡及其他情形，就遺產酌定之，必要時
　　，得命聲請人先為墊付，民法第1183條定有明文。次按聲請
    法院處理關於酌定遺產管理人報酬事件所定應經親屬會議處
    理之事件，專屬被繼承人住所地法院管轄；法院就前條第5
    項所定事件所為裁定時，得調查遺產管理人所為遺產管理事
    務之繁簡及被繼承人之財產收益狀況，家事事件法第181條
    第5項、第182條亦有明定。
三、經查：
　㈠聲請人前經本院95年度財管字第29號裁定選任為被繼承人楊
    進來之遺產管理人，債務人所遺坐落彰化縣員林市之土地業
    已拍定，於強制執行程序終結後，遺產管理人之相關費用請
    求權將無從實現，有即時於強制執行程序中聲明參與分配之
    必要，是聲請人聲請酌定報酬，非無理由，應予准許。
　㈡聲請人主張就任遺產管理人後，進行之遺產管理工作包括聲
    請公示催告、通知已知債權人、為保存遺產必要之處置、編
    制遺產清冊、遺產管理人登記、參與強制執行程序、收受文
    件等事宜，於管理遺產期間，已支出郵資98元、公示催告聲
    請費1,000元、登報費2,100元等代墊費用共計3,198元，並
    提出本院民事執行處通知、自行收納款項收據、公示催告聲
    請狀、律師函、遺產清冊陳報狀、廣告費收據、購買票品證
    明單、法務部行政執行署彰化行政執行處通知、陳述意見狀
　　、本院執行命令、彰化縣地方稅務局員林分局函（以上皆影
    本）等件為證，堪信屬實。就聲請人主張已代墊之聲請公示
    催告程序費用1,000元，因本院於95年度家催字第83號民事
    裁定已載明聲請程序費用1,000元由被繼承人之遺產負擔，
    聲請人可逕持該裁定由遺產中支出，或於執行程序中列為執
    行必要費用而優先受償，毋庸於本件重複納入計算，故扣除
    後所代墊之遺產管理費用應為2,198元。審酌聲請人處理前
    揭事務之繁簡、時間，認聲請人請求酌定遺產管理人報酬為
    50,000元應為適當，依上開規定，裁定如主文所示。
四、依家事事件法第181條第11項，裁定如主文。
五、如對本裁定抗告，須於裁定送達後10日之不變期間內，向本
    院提出抗告狀，並繳納抗告費新臺幣1,000元。
中　　華　　民　　國　　110 　年　　12　　月　　30　　日
                  家事法庭      司法事務官　曾怡華